Minutes et répertoires du notaire Louis BOURSIER, 22 mars 1801 - 11 mars 1803 (étude XXVII)
Archives nationales
Minutes et répertoires du notaire Louis BOURSIER, 22 mars 1801 - 11 mars 1803 (étude XXVII)
MC/ET/XXVII/569 - MC/ET/XXVII/578, MC/RE/XXVII/9 - MC/RE/XXVII/10
Etude XXVII; Boursier, Louis
Archives nationales de France
Minutes et répertoires: la loi 2008-696 du 15 juillet 2008 relative aux archives a fixé à 75 ans à compter de la date de l'acte, ou à 25 ans à compter de la date du décès de l'intéressé si ce délai est plus bref, le délai de communication des minutes et répertoires des notaires; ce délai est porté à 100 ans à compter de la date de l'acte si le document se rapporte à un mineur (code du Patrimoine, articles L213-2, 4e d et 5e).
Autres documents de l'étude (dossiers de clients, comptabilité...): s'agissant d'archives privées, ces documents sont communicables selon les modalités fixées par le déposant ou le donateur.
Certains documents ne sont pas accessibles en raison de leur mauvais état de conservation.
Versement
Accès aux autres instruments de recherche du notaire Louis BOURSIER
Minutes et répertoires du notaire Louis BOURSIER, 8 janvier 1767 - 11 mars 1803 (étude XXVII)
- Minutes de Louis BOURSIER, 22 mars 1801 - 11 mars 1803; MC/ET/XXVII/569 - MC/ET/XXVII/578
  - Minutes. an IX, germinal - an IX, prairial, germinal an IX (22 mars 1801) - prairial an IX (19 juin 1801); MC/ET/XXVII/569
    Informations concernant le classement:
    Le niveau inférieur de description, quand il existe, correspond aux minutes d'actes. Toutes les minutes ne sont pas forcément décrites une à une. Les descriptions de ces minutes sont plus ou moins détaillées.
  - Minutes. an IX, messidor - an IX, fructidor, messidor an IX (20 juin 1801) - fructidor an IX (21 septembre 1801); MC/ET/XXVII/570
  - Minutes. an X, vendémiaire - an X, frimaire, vendémiaire an X (23 septembre 1801) - frimaire an X (21 décembre 1801); MC/ET/XXVII/571
  - Minutes. an X, nivôse - an X, ventôse, nivôse an X (22 décembre 1801) - ventôse an X (19 mars 1802); MC/ET/XXVII/572
  - Minutes. an X, germinal - an X, floréal, germinal an X (20 mars 1802) - floréal an X (20 mai 1802); MC/ET/XXVII/573
  - Minutes. an X, prairial - an X, messidor, prairial an X (21 mai 1802) - messidor an X (19 juillet 1802); MC/ET/XXVII/574
  - Minutes. an X, thermidor - an X, fructidor, thermidor an X (20 juillet 1802) - fructidor an X (21 septembre 1802); MC/ET/XXVII/575
  - Minutes. an XI, vendémiaire - an XI, brumaire, vendémiaire an XI (23 septembre 1802) - brumaire an XI (21 novembre 1802); MC/ET/XXVII/576
  - Minutes. an XI, frimaire - an XI, nivôse, frimaire an XI (22 novembre 1802) - nivôse an XI (20 janvier 1803); MC/ET/XXVII/577
  - Minutes. an XI, pluviose - an XI, ventôse, pluviose an XI (21 janvier 1803) - 20 ventôse an XI (11 mars 1803); MC/ET/XXVII/578
- Répertoire(s) de Louis BOURSIER, 1801 - 12 juillet 1808; MC/RE/XXVII/9 - MC/RE/XXVII/10
  - Répertoire. an II, ventôse - an X, jour complémentaire, 17 ventôse an II (1801) - 5 jour complémentaire an X (22 septembre 1802); MC/RE/XXVII/9
    Informations concernant le classement et la cotation:
    Le niveau inférieur de description, quand il existe, correspond aux mentions d'actes contenues dans le répertoire. Parmi celles-ci, certaines peuvent y être décrites, de manière plus ou moins détaillée. Pour consulter l'acte proprement dit, il convient de rechercher la cote au niveau des articles (registre ou liasse) des minutes du notaire (cote de type 'MC/ET').
    - Inventaire après décès de Jean-Baptiste-Sébastien Prévost de Saint-Cyr, rue d'Enfer, 13 nivôse an IX (3 janvier 1801)
      Mention dans le répertoire du notaire coté:
      MC/RE/XXVII/9
      Informations concernant le classement et la cotation du document:
      Attention: la cote de répertoire (de type 'MC/RE') ne permet pas de consulter la minute de l'acte. ll convient de rechercher la cote de la minute (de type 'MC/ET') au niveau des articles (registre ou liasse) de minutes du notaire.
      L'accès aux images numérisées des pages du répertoire se fait au niveau de description supérieur (' Répertoire du notaire '), rubrique ' Consulter les archives numérisées associées'.
      Origine de l'information:
      Base Miriad 2 des inventaires après décès, 1801-1850, par Thierry Boudignon, avec le concours de Marie-France Nivet et du personnel du Minutier central, 1995-2012 (base de données migrée: voir contexte dans le Plan d’orientation général - Notaires de Paris, guides thématiques du Minutier).
      Date de révision: 2011
      Date de création de la notice: 2008
      inventaire après décès; Enfer (rue d'); Prévost de Saint-Cyr, Jean-Baptiste-Sébastien
    - Inventaire après décès de Guillaume-César Rousseau boulanger, rue Thionville. Cécile Parent, sa veuve., 19 nivôse an IX (9 janvier 1801)
      inventaire après décès; Thionville (rue de); Rousseau, Guillaume-César; Parent, Cécile; boulanger
    - Inventaire après décès de Françoise Dosne, femme Froment, rue de Thionville., 19 nivôse an IX (29 janvier 1801)
      inventaire après décès; Thionville (rue de); Dosne, Françoise; Froment
    - Inventaire après décès de Marie-Françoise Bretilliot veuve Regnaud, rue de la Montagne Sainte-Geneviève n°27, 13 pluviose an IX (2 février 1801)
      inventaire après décès; Montagne-Sainte-Geneviève (rue de la); Bretilliot, Marie-Françoise; Regnaud
    - Inventaire après décès de Jean Henry, rue Traînée, n° 685, 23 pluviose an IX (12 février 1801)
      inventaire après décès; Trainée (rue); Henry, Jean
    - Inventaire après décès de Jean-Louis Delacroix, rue des Fossés Saint-Germain des Prés, n° 21., 11 ventôse an IX (2 mars 1801)
      inventaire après décès; Fossés-Saint-Germain-des-Prés (rue des); Delacroix, Jean-Louis
    - Inventaire après décès de Jean-Marc-Antoine Verton Delamortière, rue des Petits-Augustins, n° 1275., 19 ventôse an IX (10 mars 1801)
      inventaire après décès; Petits-Augustins (rue des); Verton Delamortière, Jean-Marc-Antoine
    - Inventaire après décès de Marie-Anne Quesnot, épouse Molle, rue de Seine, n° 1470., 4 germinal an IX (25 mars 1801)
      inventaire après décès; Seine (rue de); Quesnot, Marie-Anne; Molle
    - Inventaire après décès de Marguerite Volet, épouse Engellmann, demeurant rue Saint-Jacques, 19 germinal an IX (9 avril 1801)
      inventaire après décès; Saint-Jacques (rue); Volet, Marguerite; Engellmann, M.
    - Inventaire après décès de Marie-Catherine Aubert, épouse de Gillers, Palais du Corps Législatif, 22 germinal an IX (12 avril 1801)
      inventaire après décès; Bourbon (palais); Aubert, Marie-Catherine; Gillers (de)
    - Inventaire après décès de Laurent-Thomas Besnard, demeurant rue et Isle Saint-Louis, 3 floréal an IX (23 avril 1801)
      inventaire après décès; Saint-Louis-en-l'Ile (rue); Besnard, Laurent-Thomas
    - Inventaire après décès Etienne Claude demeurant rue du Faubourg Saint Honoré, n° 88., 15 floréal an IX (5 mai 1801)
      inventaire après décès; Faubourg-Saint-Honoré (rue du); Claude, Etienne
    - Extrait en brevet d'inventaire après décès de Marie-Anne Le Careul épouse Dufort de Grandmaison, Doillot, notaire le 31 octobre 1780., 1er prairial an IX (21 mai 1801)
      Acte passé par-devant un notaire substituant:
      Me Doillot.
      extrait d'acte; brevet notarié; inventaire; Le Careul, Marie-Anne; Dufort de Grandmaison
    - Inventaire après décès de Marguerite Sordot, épouse Franquin, demeurant rue Férou, n° 999., 29 prairial an IX (18 juin 1801)
      inventaire après décès; Férou (rue); Sordot, Marguerite; Franquin
    - Inventaire après décès d'Agnès-Adélaïde-Anastasie Charron, épouse Trouvé., 7 messidor an IX (26 juin 1801)
      inventaire après décès; Charron, Agnès-Adélaïde-Anastasie; Trouvé
    - Inventaire après décès Catherine Rivière, épouse de François Legrand, rue Taranne., 17 messidor an IX (6 juillet 1801)
      inventaire après décès; Taranne (rue); Rivière, Catherine; Legrand, François
    - Inventaire de Louis-Athanase Vavasseur Desperriers, rue Saint-Paul., 3 thermidor an IX (22 juillet 1801)
      inventaire; Saint-Paul (rue); Vavasseur Desperriers, Louis-Athanase
    - Inventaire après décès de Adélaïde-Marguerite-Marie Tréhan, épouse Violet, rue Saint-Germain l'Auxerrois, 6 thermidor an IX (25 juillet 1801)
      inventaire après décès; Saint-Germain-l'Auxerrois (rue); Tréhan, Adélaïde-Marguerite-Marie; Violet
    - Inventaire après décès de Jeanne Grandjean, épouse Chapel, 22 thermidor an IX (10 août 1801)
      inventaire après décès; Grandjean, Jeanne; Chapel
    - Inventaire après décès de François Panet, rue Montorgueil, 29 thermidor an IX (17 août 1801)
      inventaire après décès; Montorgueil (rue); Panet, François
    - Inventaire après décès de Sifflet épouse Roger, rue Pagevin., 7 fructidor an IX (25 août 1801)
      inventaire après décès; Pagevin (rue); Sifflet, Melle; Roger, M.
    - Inventaire après décès de Anne Legrand veuve Potel, 11 fructidor an IX (29 août 1801)
      inventaire après décès; Legrand, Anne; Potel
    - Inventaire après décès de Nicolas-Louis Lallemand, 16 fructidor an IX (3 septembre 1801)
      inventaire après décès; Lallemand, Nicolas-Louis
    - Inventaire après décès de Jean Menyaud, rue Projeté n°738, 18 fructidor an IX (5 septembre 1801)
      inventaire après décès; Menyaud, Jean
    - Inventaire après décès de Jean-Thomas Bertheaume, rue de Grenelle, 21 fructidor an IX (8 septembre 1801)
      inventaire après décès; Grenelle (rue de); Bertheaume, Jean-Thomas
    - Inventaire après décès de Jeanne-Catherine Languedoc, femme Lavigne, 8 brumaire an X (9 septembre 1801)
      inventaire après décès; Languedoc, Jeanne-Catherine; Lavigne
    - Inventaire après décès de Pierre Dierekx, 13 brumaire an X (4 novembre 1801)
      inventaire après décès; Dierekx, Pierre
    - Inventaire après décès de Marie-Anne Dreux veuve de Antoine-Charles- Henri Davremal Dulanzon, rue de Turenne., 4 nivôse an X (25 décembre 1801)
      inventaire après décès; Turenne (rue de); Dreux, Marie-Anne; Davremal Dulanzon, Antoine-Charles-Henri
    - Inventaire après décès de Jean Fournier., 14 pluviose an X (3 février 1802)
      inventaire après décès; Fournier, Jean
    - Inventaire après décès de Sébastien Chappé, rue Saint-Romain n° 1279, 24 pluviose an X (3 février 1802)
      inventaire après décès; Saint-Romain (rue); Chappé, Sébastien
    - Inventaire après décès de Marie-Louise Dugay femme Coquerau, rue de Verneuil, 27 pluviose an X (16 février 1802)
      inventaire après décès; Verneuil (rue de); Dugay, Marie-Louise; Coquerau
    - Inventaire après décès de Louise Lefèvre, femme Roussel, rue de Thionville., 8 ventôse an X (27 février 1802)
      inventaire après décès; Thionville (rue de); Lefèvre, Louise; Roussel, M.
    - Inventaire après décès de François Lagrange, rue Cassette n° 847, 24 ventôse an X (15 mars 1802)
      inventaire après décès; Cassette (rue); Lagrange, François
    - Inventaire après décès de Antoine- Mathieu Bart, rue Saint-Denis, 5 germinal an X (26 mars 1802)
      inventaire après décès; Saint-Denis (rue); Bart, Antoine- Mathieu
    - Inventaire de Gauthier, quai Pelletier, n° 35., 9 germinal an X (30 mars 1802)
      inventaire; Pelletier (quai); Gauthier
    - Inventaire après décès de Q. V. Tennson, rue Hyacinthe, 14 germinal an X (4 avril 1802)
      inventaire après décès; Saint-Hyacinthe (rue); Tenneson, Q. V.
    - Inventaire après décès de Marie-Antoinette Maury, femme Lassay, 18 germinal an X (8 avril 1802)
      inventaire après décès; Maury, Marie-Antoinette; Lassay
    - Inventaire après décès de Marie-Charlotte Delahay, 23 germinal an X (13 avril 1802)
      inventaire après décès; Delahay, Marie-Charlotte
    - Inventaire après décès de Chiboust, femme Delarsille, 25 germinal an X (15 avril 1802)
      inventaire après décès; Chiboust; Delarsille
    - Inventaire de Brunt, 28 floréal an X (18 mai 1802)
      inventaire; Brunt
    - Inventaire après décès de Lemoine, femme Felix, 2 prairial an X (22 mai 1802)
      inventaire après décès; Lemoine, M.; Felix
    - Inventaire après décès de du Citoyen Blanchon, rue Guénégaud, 11 prairial an X (31 mai 1802)
      inventaire après décès; Guénégaud (rue); Blanchon
    - Inventaire après décès de Beauvais, rue des Canettes, 15 prairial an X (4 juin 1802)
      inventaire après décès; Canettes (rue des); Beauvais, M. de
    - Inventaire après décès de Pierret, 30 prairial an X (19 juin 1802)
      inventaire après décès; Pierret
    - Inventaire après décès de Chanies, 3 messidor an X (22 juin 1802)
      inventaire après décès; Chanies
    - Inventaire après décès de Michelet, veuve Carlier, 21 messidor an X (10 juillet 1802)
      inventaire après décès; Michelet, Melle; Carlier, M.
    - Inventaire après décès de Hubert, boulevard du Montparnasse, 5 thermidor an X (24 juillet 1802)
      inventaire après décès; Montparnasse (boulevard du); Hubert, M.
    - Inventaire après décès de Girault, veuve Chocus, 19 thermidor an X (7 août 1802)
      inventaire après décès; Girault; Chocus
    - Inventaire après décès de Deblois, 14 fructidor an X (1er septembre 1802)
      inventaire après décès; Deblois
    - Inventaire après décès de Bossuat, 20 fructidor an X (7 septembre 1802)
      inventaire après décès; Bossuat
  - Répertoire. an XI, vendémiaire - 1808, 12 juillet, 1er vendémiaire an XI (24 septembre 1802) - 12 juillet 1808; MC/RE/XXVII/10
    Informations complémentaires:
    Répertoire des notaires Louis Boursier (1er vendémiaire an XI (24 septembre 1802)-20 ventôse an XI (11 mars 1803)), Louis-Gervais Serize (21 ventôse an XI (12 mars 1803)-12 juillet 1808)).
    - Inventaire après décès de Antoine-Pierre Sanguier, rue des Carmes n° 9., 14 vendémiaire an XI (6 octobre 1802)
      MC/RE/XXVII/10
      inventaire après décès; Carmes (rue des); Sanguier, Antoine-Pierre
    - Inventaire après décès de Jean-Claude Dumesnil, rue Mazarine, n° 26., 15 vendémiaire an XI (7 octobre 1802)
      inventaire après décès; Mazarine (rue); Dumesnil, Jean-Claude
    - Inventaire après décès de Madeleine-Élisabeth Dupré, veuve de Jean Menjaud, rue de Chaillot, n° 21., 17 vendémiaire an XI (9 octobre 1802)
      inventaire après décès; Chaillot (rue de); Dupré, Madeleine-Élisabeth; Menjaud, Jean
    - Inventaire après décès de Anne-Marguerite Turin, rue du Fouarre, n° 20, veuve de André-Pierre Le Griffe., 21 vendémiaire an XI (13 octobre 1802)
      inventaire après décès; Fouarre (rue du); Turin, Anne-Marguerite; Le Griffe, André-Pierre
    - Inventaire après décès de Adélaïde-Françoise Prévost, épouse de Jean-Louis Choron, rue Saint-Martin, n° 54., 8 brumaire an XI (30 octobre 1802)
      inventaire après décès; Saint-Martin (rue); Prévost, Adélaïde-Françoise; Choron, Jean-Louis
    - Inventaire après décès de Sébastien Geraud, rue des Boucheries., 13 brumaire an XI (4 novembre 1802)
      inventaire après décès; Boucheries (rue des); Geraud, Sébastien
    - Inventaire après décès de Augustin-Louis Erard de Ray, rue Faubourg Saint-Honoré., 24 brumaire an XI (5 novembre 1802)
      inventaire après décès; Faubourg-Saint-Honoré (rue du); Erard de Ray, Augustin-Louis
    - Inventaire après décès de Catherine Allain, veuve Chauvin, quai de l'Egalité, île Saint-Louis, n° 4., 19 frimaire an XI (10 décembre 1802)
      inventaire après décès; Egalité (quai de l'); Allain, Catherine; Chauvin, M.
    - Inventaire après décès de François Colaine, rue de Lille, n° 716. Jeanne Le Grand, sa veuve., 16 nivôse an XI (6 janvier 1803)
      inventaire après décès; Lille (rue de); Colaine, François; Le Grand, Jeanne
    - Inventaire après décès de Charles-Alexandre Senicourt, rue Saint- Louis au Marais, n° 420. Marguerite Sement, son épouse., 18 pluviose an XI (7 février 1803)
      inventaire après décès; Saint-Louis-au-Marais (rue); Senicourt, Charles-Alexandre; Sement, Marguerite
    - Inventaire après décès de Marie-Geneviève Citron, épouse Biquelle, rue et Montagne Sainte-Geneviève, n° 62., 19 pluviose an XI (8 février 1803)
      inventaire après décès; Montagne-Sainte-Geneviève (rue de la); Citron, Marie-Geneviève; Biquelle
    - Inventaire après décès de Louis Le Sur, rue Hautefeuille, n° 28., 27 pluviose an XI (16 février 1803)
      inventaire après décès; Hautefeuille (rue); Le Sur, Louis
    - Inventaire après décès de Jeanne-Marie Filet., 30 pluviose an XI (19 février 1803)
      inventaire après décès; Filet, Jeanne-Marie
    - Inventaire après décès du citoyen Moulin, rue de Cléry., 4 ventôse an XI (23 février 1803)
      inventaire après décès; Cléry (rue de); Moulin
    - Inventaire après décès de Marie-Marguerite Bourdiec, décédée rue de Tournon, n° 1175., 12 ventôse an XI (3 mars 1803)
      inventaire après décès; Tournon (rue de); Bourdiec, Marie-Marguerite